【裁判字號】    91,訴,4561
【裁判日期】    920409
【裁判案由】    考試
【裁判全文】
臺北高等行政法院裁定                            九十一年度訴字第四五六一號
    原      告  甲○○
    被      告  公務人員保障暨培訓委員會
    代  表  人  周弘憲（主任委員）
    訴訟代理人  乙○○
                丙○○
右當事人間因考試事件，原告不服考試院中華民國九十一年九月二十五日（九一）考
台訴決字第一三八號訴願決定，提起行政訴訟，本院裁定如左：
    主  文
原告之訴駁回。
訴訟費用由原告負擔。
    理  由
一、按訴願之提起，應自行政處分達到或公告期滿之次日起三十日內為之。訴願事件
    ，提起訴願逾法定期間者，應為不受理之決定，分別為訴願法第十四條第一項及
    第七十七條第二款所明定。
二、本件原告因考試事件，不服被告民國（下同）八十九年一月三日公訓字第八八一
    一七七三號函所為否准原告申請縮短八十八年特種考試交通事業鐵路人員考試錄
    取人員實務訓練期間為二個月之處分（即維持原告實務訓練期間仍為六個月之處
    分），於九十一年三月十九日（被告收文日期）向被告提出申請重新審查書，並
    於九十一年七月八日（被告收文日期）向被告提出復審書，嗣於九十一年九月二
    日（考試院收文日期）向考試院提起訴願。經查，被告原任職之交通部臺灣鐵路
    管理局於九十二年四月三日以鐵人一字第○九二○○○六一七三Ａ號函被告略以
    ：「．．貴會否准賴員縮短實務訓練二個月之處分，本局前以八十九年一月十三
    日鐵人一字第○○五六九號書函轉知各一、二級單位在案，且賴員服務單位當時
    已影印一份交由賴員，．．考試院函發賴員之考試及格證書，本局前以八十九年
    七月二十日鐵人一字第○一五九四四號書函請各單位派員攜帶職名章逕向本局人
    事室領取在案，復查賴員之考試及格證書係由七堵檢車段總務股長沈德旺簽收領
    回再轉發賴員．．」等語，又原告於本院九十二年四月九日行準備程序時自承：
    「．．經原告任職之交通部臺灣鐵路管理局機務處七堵檢車段人事人員告知原告
    有關被告否准原告申請實務訓練期間為二個月之處分，嗣原告於八十九年九月間
    收受考試院核發之考試及格證書，當時明確知悉被告否准原告申請縮短實務訓練
    期間為二個月，原告遂於九十一年三月二十一日提出申請重新審查書向被告表示
    不服。」等語記明在卷，則原告至遲應於其自認之八十九年九月間知悉被告上開
    八十九年一月三日公訓字第八八一一七七三號函所為否准原告申請縮短實務訓練
    期間為二個月之處分，縱以原告於九十一年三月十九日（被告收文日期）向被告
    提出申請重新審查書為不服原處分之表示，亦早已逾越提起訴願之法定三十日不
    變期間，即屬於不合法。考試院為訴願不受理之決定，自無不合。原告訴稱其提
    起訴願縱已逾越法定期間，惟依訴願法第八十條規定，本件應能重新復審云云。
    按訴願法第八十條第一項固規定訴願因逾越法定期間，而為不受理決定時，若原
    行政處分顯屬違法或不當者，原行政處分機關或其上級機關得依職權撤銷或變更
    之。惟此項規定係賦予原處分機關或其上級機關對於顯然違法或不當而已確定之
    行政處分，得本於行政監督功能，依職權予以變更或撤銷而已，原告不得執訴願
    決定未適用該項為由，對已逾法定救濟期限之原處分，提起行政訴訟。原告執此
    為提起本件訴訟合法之理由，顯係誤解。
三、綜上，本件原告並未合法提起訴願，復對之提起行政訴訟，求為判決撤銷考試院
    九十一年九月二十五日（九一）考台訴決字第一三八號訴願決定及被告八十九年
    一月三日公訓字第八八一一七七三號函所為之處分，暨請求判命被告作成准原告
    八十八年鐵路特考實務訓練期間縮短為二個月之處分等，即屬不備起訴要件，難
    謂合法，應予駁回。又本件訴訟既不合法，其實體上之主張及陳述，已無庸審酌
    ，併此敘明。
四、依行政訴訟法第一百零七條第一項第十款、第一百零四條、民事訴訟法第九十五
    條、第七十八條，裁定如主文。
中    華    民    國      九十二      年      四        月      九      日
                               臺 北 高 等 行 政 法 院  第 六 庭
                                           審 判 長 法  官  林樹埔
                                                    法  官  闕銘富
                                                    法  官  曹瑞卿
右為正本係照原本作成。
如不服本裁定，應於送達後十日內向本院提出抗告狀（須按他造人數附繕本）。
中    華    民    國      九十二      年      四        月      九      日
                                                    書記官  方偉皓


司法院資訊處製作；財團法人民間司法改革基金會備份。
